臺灣桃園地方法院刑事判決　　　　　　　　　　　　九十一年度易字第一六九八號
　　公　訴　人　臺灣桃園地方法院檢察署檢察官
　　被　　　告　乙○○
右列被告因竊盜案件，經檢察官提起公訴（九十一年度偵字第一三０三七號），本院
判決如左：
    主      文
乙○○竊盜，累犯，處有期徒刑壹年陸月。
    事      實
一、乙○○曾因竊盜案件，於民國七十八年三月十五日經台灣新竹地方法院判處有期
    徒刑四月，嗣經台灣高等法院於七十八年九月五日駁回上訴。七十九年十一月二
    十二日執行完畢。亦因竊盜案件，於七十九年十一月九日經台灣高等法院判處有
    期徒刑八月，嗣經減刑減為有期徒刑五月，八十年二月二十三日執行完畢。又因
    施用毒品案件，於八十三年三月二十二日日經台灣高等法院判處有期徒刑三年六
    月。復因違反麻醉藥品管理條例、煙毒等案件，於八十四年二月二十七日經本院
    判處有期徒刑五月、三年二月，應執行有期徒刑三年四月。該二案執行中經合併
    計算已執行期間而於八十六年七月三日假釋出獄，迄九十年五月十一日期滿假釋
    未經撤銷，所處徒刑以已執行完畢論。再因竊盜案件，於八十八年二月十二日經
    本院判處罰金四千元，並以羈押日數折抵應納之罰金額而於八十八年五月三日結
    案。仍因竊盜案件，於八十八年十月二十日經本院判處有期徒刑八月，並於八十
    九年一月二十七日經台灣高等法院駁回上訴確定，甫於九十年十月六日執行完畢
    。詎尚不知悔改，猶意圖為自己不法之所有，於九十一年六月八日凌晨零時許，
    在桃園縣桃園市○○○街（公訴人誤載為大華八街）與正康二街交岔路口附近之
    大華九街路邊，以不詳方法撬毀停放該處屬丙○○所有之ＫＣ－八六一三號自小
    客車左前車門門鎖（毀損部未據告訴及起訴），而後開啟車門竊取黃某所有且置
    於車內右前座上之黑色公事包一只（內有銀行存摺、印鑑二枚、公司章一枚及個
    人資料等物），得手後旋駕駛其女友甲○○所有之Ｌ六－七二七０號自小客車，
    搭載原即在車上等候惟不知情之王女（業經檢察官為不起訴處分）離去。又李某
    甫行竊得逞之時，適為欲返回車上之丙○○發覺隨記下車號並駕車一路尾隨追緝
    ，迄車行至桃園市○○路、慈文路口之際，始跟丟李某所駕之自小客車。迨同日
    上午十一時許，黃某因接獲某自稱姓陳之男子來電通知而在桃園市○○○街騎樓
    下尋獲失竊之該只公事包。嗣警方根據丙○○報案時提供之車號方循線查悉上情
    。
二、案經桃園縣警察局移送台灣桃園地方法院檢察署檢察官偵查起訴。
    理      由
一、訊據被告乙○○，固坦稱於前揭時曾駕駛Ｌ六－七二七０號自小客車搭載女友甲○○欲至桃園市○○路夜市，嗣係將車停放在距大華九街與正康二街交岔路口約
    二十餘公尺之大華九街路邊而後自行下車前去購買餐點等情不諱，惟矢口否認竊
    盜犯行，辯稱其購妥麵食等餐點後隨即駕車載同原在車上等候王女離去，並未行
    竊，應係被害人誤認云云。但查，於前開時、地，被害人丙○○欲返回座車時，
    步行至距其車約二十公尺處，適見有一男子開啟其車之左前車門並竊取置於車內
    右前座上屬其所之黑色公事包一只，得手後旋登上一部墨綠色自小客車駕車離去
    ，該車之右前座原已坐有一名女子，因該車恰由身邊駛過，黃某隨回頭查看車號
    ，嗣其即駕車一路尾隨跟監，迄車行至桃園市○○路、慈文路口之際，方失去該
    車之蹤影等情，業據被害人丙○○於警訊、偵查及本院調查、審理時，指述綦詳
    ，且有遭竊之公事包照片二幀在卷可憑。查竊贓所駕之自小客車既由丙○○之身
    邊駛過，距離甚近，抑且，黃某又曾駕車一路尾隨跟監，注視查看之時間亦久，
    因之，其就竊賊所駕自小客車之車號當無誤認錯判之虞，再稽以丙○○指稱竊賊
    所駕之自小客車係墨綠色，恰與卷存Ｌ六－七二七０號自小客車照片二幀所示，
    該車車色為墨綠色相符，甚且，黃某指稱當時車上右前座原已坐有一名女子乙節
    ，並與證人甲○○於本院調查時述明當時其係坐在車上右前座等候並未下車之情
    一致，不寧唯是，就嗣後駕車尾隨時，所見竊贓之車及其本身跟監之車行路線，
    丙○○於本院調查時陳明：他一上車，車就往前開，到了正康一街右轉：：：於
    是我就開車跟他，我一右轉正康一街就有看到那部車，之後，他走到民光路就左
    轉（見本院九十一年十一月十三日訊問筆錄）及本院審理時指稱：（這二個路口
    之間，你有無經過其他路口？）沒有各等語，核與被告於本院審理時供明：（你
    當時起步之後，到第一個路口是什麼路？）正康一街，我到該路口右轉進入正康
    一街，到了民光路再左轉：：：（你沿正康一街走過幾個路口才碰到民光路口？
    ）右轉開沒多久就到民光路口了，之間沒有經過其他路口等語，絲毫不差，佐此
    各端，已徵丙○○所見之竊賊即為被告乙○○無疑，另參酌上車後被告如何放置
    所購買之餐點乙事，乙○○於本院調查時供稱：買的東西都放在【二個前座中間
    的置物箱】云云，要與證人甲○○於本院調查時結證稱：他東西應該是放在【我
    右前座的腳邊，確定是放在我的腳邊】云云，迥不相侔（見本院九十一年十月十
    八日訊問筆錄），審此二人所陳係南轅北轍，扞挌難稽之情，足徵被告辯稱其下
    車後有去購餐點一說，純屬虛妄，職是，茲被告既本欲前去夜市購買餐點，惟嗣
    竟改絃更張，「空手」而返並隨即駕車匆匆離去，何以故也？若非其係另惹事端
    以致不宜在該處附近久留俾免禍事加身，焉出此舉？是以復佐此狀，益徵丙○○
    所發現之竊賊果係被告無訛，綜上，足證被告確有前述竊盜犯行，極為彰明。其
    空言否認並執前情置辯，核屬卸責之詞，委非可採。又查，丙○○於本院調查時
    指稱：竊賊的車好像是TOYOTA二千ＣＣ車型云云（見本院九十一年十一月十三日
    訊問筆錄），與被告所駕Ｌ六－七二七０號自小客車係NISSAN第一代CEFIRO小改
    款前之二千ＣＣ車型固有未合，然查，該款車之車尾造型及尾燈型式與TOYOTA廠
    牌之第二代CORONA車款類似，且二廠牌之廠徽皆為圓形，中間均有一道橫條，因
    之，若對車款、車型非屬熟稔之人，自極易發生混洧，是以丙○○稱竊賊之車為
    TOYOTA牌云云，諒係由於其對各廠車型不甚瞭解因而誤認所致，其此部分所指固
    非可採，然亦不足據以憑認其所見者非屬被告，應予敘明。又查，車行途中，乙○○發覺有人駕車在後跟監，遂曾將車停在埔子派出所附近逗留約一分鐘之事實
    ，業據乙○○、甲○○及丙○○一致陳明在卷，雖堪認果有斯情，第查，乙○○
    於本院審理時供稱：我是開到力行路之後，後來才有車子跟等語，可見其係駛離
    現場甚遠後迄迨行抵力行路時始知有人尾隨跟監，準此，既非於車甫開動時即悉
    ，而係行駛一段距離後方見，則其顯然不知該跟監者即為失主，職是，既不知為
    失主，從而其於查覺有人尾隨之際，當不知該人之意欲若何，則乍臨此狀，斯時
    其內心自忖或係有人另因他事欲來找碴遂於情急之下將車停在派出所附近以求自
    保，殆與常情無違，由是堪認其頓為此舉之動機僅僅係欲謀此，尚難執此遽謂當
    時被告係未為不法行徑因而內心坦蕩始膽於在派出所附近逗留不懼遭被害人報警
    查捕，並憑以為對其有利之認定。末查，丙○○於警訊及偵查中雖悉稱當時車係
    停放在桃園市○○○街、正康二街口云云，惟據其於本院審理時陳明：（你確定
    你當時停在大華八街嗎？）我對當地的街名不熟，那是後來我跟警察講，我車停
    的地點附近的情形，他才跟我講那應該是大華八街：：：（你有帶警察到你停車
    的地點去看？）沒有等語，既對當地街名不熟，復未帶警前去現場查看，則警方
    單憑丙○○之描述所推知之事發地點，殊有錯誤之虞，是以黃某於警訊及偵查中
    之此部分指述顯非可遽採。惟經查對卷存桃園市地圖，大華八街行至與正康一街
    之交岔路口右轉後沿正康一街續行，依序須經過正康一街與北埔路之十字路口、
    正康一街與大華九街之Ｔ字型路口後，方達該路與民光路之十字路口，職是，如
    前述，丙○○跟監時，於右轉正康一街並沿該街直行時未再經過任何路口即駛達
    正康一街與民光路之交岔路口，據而可見遭竊時其車係停在大華九街而非大華八
    街之情甚明。公訴人循丙○○之謬指稱被告行竊地點係在大華八街云云，洵屬誤
    解，再此敘明。綜述，本件事證已明，被告犯行洵堪認定，應依法論科。
二、核被告乙○○所為，係犯刑法第三百二十條第一項之竊盜罪。次查，被告曾有如
    事實欄所載之犯罪科刑執行情形，有台灣高等法院被告全國前案紀錄表在卷可按
    。其受有期徒刑執行完畢後，於五年內再犯有期徒刑以上之本罪，為累犯，應依
    法加重其刑。爰審酌被告犯罪動機、目的、手段、竊取財物之價值、犯行所生危
    害，已有多次犯罪前科，素行極差，又曾因四次竊盜犯行胥受罪刑之科處及執行
    完畢，詎尚不知省惕，慎行守分而徹改前愆，竟一仍舊貫，執迷不悟，復貪圖非
    份之財續為本件竊行，犯後猶飾詞狡卸，絲毫未現悔意，足徵其品格之頑，秉性
    之劣，惡性極重，非嚴予懲處，實無法盡矯其頑習劣性，未能悉治其鄙徑卑行等
    情狀，量處如主文所示之刑。
據上論斷，應依刑事訴訟法第二百九十九條第一項前段，刑法第三百二十條第一項、
第四十七條，罰金罰鍰提高標準條例第一條前段，判決如主文。
本案經檢察官王以文到庭執行職務。
中      華      民      國    九十一    年     十二     月     二十     日
                              臺灣桃園地方法院刑事第三庭
                                  法  官  蔡榮澤
右正本證明與原本無異。
如不服本判決，應於判決送達後十日內向本院提出上訴狀( 應附繕本 )。
                                  書記官  何慧娟
中      華      民    國    九十一    年     十二    月    二十四     日
附本件論罪科刑依據之法條：
刑法第三百二十條第一項
意圖為自己或第三人不法之所有，而竊取他人之動產者，為竊盜罪，處五年以下有期
徒刑、拘役或五百元以下罰金。
